【裁判字號】    97,訴,277
【裁判日期】    970624
【裁判案由】    違反毒品危害防制條例等
【裁判全文】
臺灣雲林地方法院刑事裁定               97年度訴字第277號
被      告  戊○○
                    現於臺灣雲林看守所羈押中
選任辯護人  林再輝律師
被      告  丙○○
                    號
                    現於臺灣雲林看守所羈押中
選任辯護人  吳聰億律師
被      告  甲○○
                    現於臺灣雲林看守所羈押中
            丁○○
上  一  人          現於臺灣雲林看守所羈押中
選任辯護人  吳昆浦律師
上列被告因違反毒品危害防制條例等案件，本院裁定如下：
    主  文
戊○○、丁○○之羈押期間，均自民國九十七年六月三十日起延
長貳月，並禁止接見通信。
丙○○、甲○○之羈押期間，均自民國九十七年六月三十日起延
長貳月。
    理  由
一、本件被告戊○○經檢察官認其涉犯毒品危害防制條例第4 條
    第1 項販賣第一級毒品罪、刑法第321 條第1 項第3 款、第
    4 款之結夥三人攜帶凶器加重竊盜罪、同法第321 條第1 項
    第3 款之攜帶兇器加重竊盜罪、同法第344 條重利罪、槍砲
    彈藥刀械管制條例第8 條第4 項、第12條第4 項之未經許可
    持有改造手槍、子彈等罪嫌提起公訴，經本院訊問後認被告
    戊○○涉犯上開犯罪之犯罪嫌疑重大，對被訴加重竊盜罪部
    分有反覆實施同一犯罪之虞，且另犯有最輕本刑五年以上有
    期徒刑之罪，又被告戊○○就有無與同案被告丙○○基於犯
    意聯絡，共犯販賣第一級毒品、重利等罪之供述不一，而有
    勾串共犯之虞，故有羈押之必要，爰依刑事訴訟法第101 條
    第1 項第2 款、第3 款、同法第101 條之1 第1 項第5 款，
    於民國97年3 月31日裁定予以羈押並禁止接見通信在案。
二、被告丙○○經檢察官以其涉犯毒品危害防制條例第4 條第1
    項販賣第一級毒品罪、刑法第321 條第1 項第3 款、第4 款
    之結夥三人攜帶兇器加重竊盜罪、同法第344 條重利罪等罪
    嫌提起公訴，經本院訊問後認被告丙○○涉犯上開犯罪之犯
    罪嫌疑重大，且所犯有最輕本刑五年以上有期徒刑之罪。又
    被告丙○○之供述與同案被告戊○○、甲○○、乙○○等人
    之供述互有不一，而有勾串共犯之虞，故有羈押之必要，爰
    依刑事訴訟法第101 條第1 項第2 款、第3 款，於民國97年
    3 月31日裁定予以羈押並禁止接見通信，嗣後經本院認被告
    丙○○已坦承販賣第一級毒品之客觀事實，僅爭執是否有犯
    該罪之主觀犯意，故其已無與共犯等串證之虞，而解除對被
    告丙○○之禁止接見通信處分在案。
三、被告甲○○經檢察官以其涉犯刑法第321 條第1 項第4 款、
    第3 款之結夥三人攜帶兇器加重竊盜罪嫌提起公訴，經本院
    訊問後認被告甲○○涉犯上開犯罪之犯罪嫌疑重大，且有反
    覆實施同一犯罪之虞，爰依刑事訴訟法第101 條之1 第1 項
    第5 款，於民國97年3 月31日裁定予以羈押。
四、被告丁○○經檢察官以其涉犯毒品危害防制條例第4 條第1
    項、刑法第30條第1 項之幫助販賣第一級毒品罪、刑法第34
    9 條第2 項牙保贓物罪等罪嫌提起公訴，經本院訊問後認被
    告丁○○涉犯上開犯罪之犯罪嫌疑重大，所犯有最輕本刑五
    年以上有期徒刑之罪。且被告丁○○就被訴幫助販賣第一級
    毒品罪嫌部分，其供述與同案被告戊○○之供述互有不一，
    而有勾串共犯之虞，故有羈押之必要，爰依刑事訴訟法第10
    1 條第1 項第2 款、第3 款，於民國97年3 月31日裁定予以
    羈押並禁止接見通信在案。
五、查，上開被告等4 人之羈押原因及必要性均仍存在，爰裁定
    被告等4 人之羈押期間，均自97年6 月30日起延長2 月，被
    告戊○○、丁○○並禁止接見通信，如主文。
中    華    民    國    97    年    6     月    24    日
            刑事第一庭    審判長法  官  陳宏卿
                                法  官  王雅苑
                                法  官  楊昱辰
以上正本證明與原本無異。
如不服本裁定，應於裁定送達後5 日內向本院提出抗告狀（須附
繕本）。
                                書記官  黃秋萍
中    華    民    國    97    年    6     月    24    日


司法院資訊處製作；財團法人民間司法改革基金會備份。
